# 请教如果建筑业营改增后，企业盖厂房取得的增值税发票可以抵扣吗

提问人：jxq425 时间：2015-01-23 19:22:29
请教各位大侠，如果建筑业营改增后，企业盖厂房取得的增值税发票可以抵扣吗，现在企业取得的与建造相关的一些设计勘察类业务的增值税发票进项可以抵扣吗？

回答人：chenyiwei
按照增值税的一般原理，应是可以抵扣的。 但是现在讨论这个问题是否太早了？等到正式规定出台，一切都清楚了。